臺灣臺北地方法院小額民事判決
110年度北小字第3499號
原      告  王聖文  


被      告  范羽翔即奧瑞兩性工作室


訴訟代理人  岳子琦  
上列當事人間請求返還款項事件，於中華民國110年10月20日言
詞辯論終結，本院判決如下：
　　主      文
被告應給付原告新臺幣參萬玖仟捌佰元。
訴訟費用新臺幣壹仟元由被告負擔。
本判決得假執行；但被告如以新臺幣參萬玖仟捌佰元預供擔保，
得免為假執行。
    事實及理由要領
一、原告起訴主張：原告前於民國110年3月17日與被告簽訂奧瑞
    兩性學院課程合約書（下稱系爭合約書），由原告向被告購
    買課程，約定課程總學費為新臺幣（下同）39,800元，被告
    於課程期間內即110年3月19日起至111年3月19日止，指導原
    告課程相關內容，原告並於當日於蝦皮網站下單完成並支付
    全額學費。然原告於110年3月19日首次上課後，因課程不符
    預期，隨即依系爭合約書第6條約定向課程導師反映要求退
    費，經導師告知需向被告聯絡，原告又傳訊告知被告要求退
    費，卻遭被告以原告未於課程當下提出合約而拒絕退費。為
    此，爰起訴請求並聲明如主文所示。
二、被告則以：依系爭合約書第6條約定，原告未在當下提出合
    約書要求退費，被告並未收到通知，原告係在課程結束後回
    家才提出，所以無法受理退費等語置辯，並聲明：原告之訴
    駁回。
三、按解釋當事人之契約，應以當事人立約當時之真意為準，而
    真意何在，又應以過去事實及其他一切證據資料為斷定之標
    準，不能拘泥文字致失真意；但契約文字業已表示當事人真
    意，無須別事探求者，即不得反捨契約文字而更為曲解，最
    高法院39年臺上字第1053號、17年上字第1118號裁判要旨參
    照。又按如首次上課不滿意，當下將全額退費，系爭合約書
    第6條定有明文，有系爭合約書附卷可稽，且為被告所不爭
    執。又原告於110年3月19日首次上課後，不滿意課程內容，
    並傳訊息告知被告之負責人范羽翔，有LINE對話內容截圖在
    卷足稽，是依系爭合約書約定，如原告對首次上課內容不滿
    意，原告即得請求被告退費，而原告已向被告表示對首次上
    課不滿意，為兩造所不爭，則原告依前揭約定請求被告返還
    其所繳交之課程學費，自屬有據。被告雖辯稱：原告未於課
    程當下表示對課程不滿意並提出合約書，被告當下未收到通
    知，故無法受理退費云云，惟此為原告所否認，且觀諸系爭
    合約第6條約定內容以觀，並未約定原告必須於課程當下提
    出合約書始能辦理退費，而係於原告表示對首次課程不滿意
    時，被告當下即應退費，被告以系爭合約書未約定之事項作
    為退費之條件，顯然與系爭合約書之約定內容不符，自難認
    被告上開所辯可採。是原告既已向被告表示對首次課程不滿
    意，被告卻未依約當下退費，既如前述，是原告依兩造之約
    定請求被告返還課程學費，洵屬正當。
四、從而，原告請求被告應給付原告39,800元，為有理由，應予
    准許。
五、兩造其餘攻擊及舉證方法經審酌核與本件判決結果無影響，
    爰不一一論述，併予敘明。 　　
六、本件係小額程序為被告敗訴之判決，依民事訴訟法第436條
    之20規定，應職權宣告假執行。並依同法第392條第2項規定
    ，依職權宣告被告如預供擔保後，得免為假執行。
七、本件訴訟費用額，依後附計算書確定如主文所示金額。
中　　華　　民　　國　　110 　年　　11　　月　　3 　　日
                  臺灣臺北地方法院臺北簡易庭
　　　　    　　　　　　        法  官　李宜娟
以上正本係照原本作成。
如不服本判決，應於判決送達後20日內向本庭提出上訴狀。（須
按他造當事人之人數附繕本）如委任律師提起上訴者，應一併繳
納上訴審裁判費。
中　　華　　民　　國　　110 　年　　11　　月　　3 　　日
            　　  　　　　　　　書記官　官逸嫻
附錄：
一、民事訴訟法第436條之24第2項：
　　對於小額程序之第一審裁判上訴或抗告，非以其違背法令為
    理由，不得為之。
二、民事訴訟法第436條之25：
　　上訴狀內應記載上訴理由，表明下列各款事項：
    ㈠原判決所違背之法令及其具體內容。
    ㈡依訴訟資料可認為原判決有違背法令之具體事實。
三、民事訴訟法第436條之32條第2項：
    第438條至第445條、第448條至第450條、第454條、第455條
    、第459條、第462條、第463條、第468條、第469條第1款至
    第5款、第471條至第473條及第475條第1項之規定，於小額
    事件之上訴程序準用之。 

　　　計　　算　　書
項　　　　目             金　額（新臺幣）    　　備　註
第一審裁判費   　 　　   1,000元
合　　　　計　　　       1,000元